---
title: "Analysis de Ventas de Octubre DADATI"
author: "Danyu"
date: "29/10/2021"
output: word_document
---

libraries used: 
```{r}
library(readxl)
library(dplyr)
library(ggplot2)
library(stringr)
```

```{r, warning=FALSE, echo=FALSE}
#Data merging: combinar datos del mes septiembre. 
df_monthly <- 
  list.files(path="C:/Users/Beatriz Garcia/Desktop/DANYU/ECI/ECI_OCT/data_modified", full.names = TRUE) %>% 
  lapply(read.csv2) %>% 
  bind_rows 

df_monthly$Precio = as.numeric(df_monthly$Precio)

df_monthly$Vendedor[df_monthly$Vendedor == 60605326] <- "Nati"
df_monthly$Vendedor[df_monthly$Vendedor == 60609583] <- "Laura_Salamanca"
df_monthly$Vendedor[df_monthly$Vendedor == 83576215] <- "Laura"
df_monthly$Vendedor[df_monthly$Vendedor == 84203777] <- "Ana"
df_monthly$Vendedor[df_monthly$Vendedor == 84402858] <- "Paqui"
df_monthly$Vendedor[df_monthly$Vendedor == 84850148] <- "Alba"
df_monthly$Vendedor[df_monthly$Vendedor == 75621292] <- "Rocio"

```


```{r}
df_monthly$Punto.de.Venta.Centro[df_monthly$Punto.de.Venta.Centro == df_monthly$Punto.de.Venta.Centro[237]] <- "Cordoba"

df_aux = df_monthly %>% 
  group_by(Punto.de.Venta.Centro) %>% 
  summarise(ventaTotal = sum(Precio, na.rm = TRUE))

centers = df_aux[df_aux$ventaTotal>600,]$Punto.de.Venta.Centro
centers2 = df_aux[df_aux$ventaTotal>600 & df_aux$ventaTotal<35000,]$Punto.de.Venta.Centro

df_monthly$Punto.de.Venta.Centro[!(df_monthly$Punto.de.Venta.Centro %in% centers)] <- df_monthly$Punto.de.Venta.Centro[10]
```

## Análisis de Compras y Devoluciones JUNTAS

### Barplot de las ventas en funcion de los puntos de venta

Hemos obtenido la mayor venta online. 
```{r, warning=FALSE, echo=FALSE}
df_monthly %>% 
  filter(Punto.de.Venta.Centro %in% centers) %>% 
  group_by(Punto.de.Venta.Centro) %>% 
  summarise(ventaTotal = sum(Precio, na.rm = TRUE)) %>% 
  ggplot(aes(as.factor(Punto.de.Venta.Centro), y = ventaTotal)) +
  geom_bar(stat = "identity", fill = "pink") + 
  labs(x = "Punto de Venta", y = "Venta Total") +
  theme(text = element_text(size=10),
        axis.text.x = element_text(angle=15, hjust=1)) 
```



```{r}
df_total <- df_monthly %>% filter(Punto.de.Venta.Centro %in% centers) %>% 
  group_by(Punto.de.Venta.Centro) %>% summarise(suma = sum(Precio, na.rm = TRUE))


df_total$porcentaje <- df_total$suma/sum(df_total$suma)


df_total
```

```{r}
df_total %>% ggplot(aes(as.factor(Punto.de.Venta.Centro), y = suma)) +
  geom_bar(stat = "identity", fill = "pink") + 
  labs(x = "Punto de Venta", y = "Venta Total") +
  theme(text = element_text(size=10),
        axis.text.x = element_text(angle=15, hjust=1)) +
  geom_text(aes(label = scales::percent(porcentaje), 
                  y = porcentaje),
              position = position_dodge(width = 0.9),
              vjust = -1)
```


### Box-plot de cada ticket vendidos en función de cada punto de venta en ECI

las ventas de Cordoba no es tan estable dado que solamente ha aperturado una semana. 
```{r, warning=FALSE, echo=FALSE}
df_monthly %>% filter(Punto.de.Venta.Centro %in% centers) %>% 
  group_by(Operacion, Punto.de.Venta.Centro) %>% summarise(cadaTicket = sum(Precio)) %>% 
  ggplot + geom_boxplot(aes(y=cadaTicket, x=Punto.de.Venta.Centro, fill = Punto.de.Venta.Centro))+
  ylim(-200,700) +
  theme(legend.key.size = unit(0.3, 'cm'),
        legend.key.width= unit(0.3, 'cm'),
        legend.text = element_text(size=5),
        legend.title = element_text(size=6),
        axis.text.x=element_blank()) +
  ggtitle('Venta por ticket en funcion de punto de venta')
```

### Por centro: venta total y el mejor vendedor

```{r, warning=FALSE, echo=FALSE}
getmode <- function(v) {
  uniqv <- na.omit(unique(v))
  uniqv[which.max(tabulate(match(v, uniqv)))]
}

df2 <- df_monthly %>% 
  group_by(Punto.de.Venta.Centro) %>% 
  summarise(ventaTotal = sum(Precio, na.rm = TRUE), bestSales = getmode(Vendedor))

head(df2[order(df2$ventaTotal, decreasing = TRUE),],7)
```
### Por cada vendedor: Cantidad vendida (restando las devueltas) y dinero "ganado" 

```{r, warning=FALSE, echo=FALSE}
df3 <- df_monthly %>% 
  group_by(Vendedor) %>% 
  summarise(Cantidades = sum(Vendida, na.rm = TRUE), precioTotal = sum(Precio, na.rm = TRUE))

head(df3[order(df3$Cantidades, decreasing = TRUE),],10)
```


### Tickets con Mayores Cantidades en Septiembre

```{r, warning=FALSE, echo=FALSE}
df4 <- df_monthly %>% 
  group_by(Operacion, Punto.de.Venta.Centro, Vendedor) %>% 
  summarise(Cantidades = sum(Vendida), precioTotal = sum(Precio))

head(df4[order(df4$Cantidades, decreasing = TRUE),],10)
```

### Para cada centro, HORAS PUNTAS (la moda) 

```{r, warning=FALSE, echo=FALSE}
df_monthly$hora <- str_sub(df_monthly$horaOperacion, -5,-4)
df_monthly$hora <- as.numeric(df_monthly$hora) 

df_monthly %>% 
  filter(hora >= 0) %>% 
  filter(Punto.de.Venta.Centro %in% centers) %>% 
  group_by(Punto.de.Venta.Centro) %>% 
  summarise(hora_punta = getmode(hora))
```
La tabla siguiente muestra mas detalles sobre las horas puntas (tabla de frecuencias para cada hora y centro). 
```{r, warning=FALSE, echo=FALSE}
centro_horas <- df_monthly %>% filter(Punto.de.Venta.Centro %in% centers) %>%
  group_by(Punto.de.Venta.Centro, hora) %>%
  summarize(count=n())
```
```{r}
centro_horas[centro_horas$Punto.de.Venta.Centro==centro_horas$Punto.de.Venta.Centro[1],]
centro_horas[centro_horas$Punto.de.Venta.Centro==centro_horas$Punto.de.Venta.Centro[12],][-1,]
centro_horas[centro_horas$Punto.de.Venta.Centro==centro_horas$Punto.de.Venta.Centro[25],][-1,]
centro_horas[centro_horas$Punto.de.Venta.Centro==centro_horas$Punto.de.Venta.Centro[38],][-1,]
centro_horas[centro_horas$Punto.de.Venta.Centro==centro_horas$Punto.de.Venta.Centro[51],][-1,]
centro_horas[centro_horas$Punto.de.Venta.Centro==centro_horas$Punto.de.Venta.Centro[66],][-1,]
```

En general, los clientes compran alrededor de las 18-20. 
```{r, warning=FALSE, echo=FALSE}
corners <- df_monthly %>% filter(Punto.de.Venta.Centro %in% centers2) %>% filter(hora>=0)
table(corners$hora)
```
```{r, warning=FALSE, echo=FALSE}
internet <- df_monthly %>% filter(Punto.de.Venta.Centro == df_monthly$Punto.de.Venta.Centro[10]) %>% filter(hora>=0)
table(internet$hora)
```

```{r}
corners <- df_monthly %>% filter(Punto.de.Venta.Centro %in% centers2)
table(corners$hora)
```

El grafico de densidad indica que, el 80% de las ventas online son hechas a las 20:00. Y en los corners de ECI, las horas puntas son, como concluida anteriormente, alrededor de las 12:30 y 19:30. 
```{r, warning=FALSE, echo=FALSE}
df_monthly %>% filter(Punto.de.Venta.Centro %in% centers) %>% 
  ggplot(aes(x= hora, fill = Punto.de.Venta.Centro)) +
  geom_density(alpha=0.4) +
  xlim(6,23) +
  theme(legend.key.size = unit(0.3, 'cm'),
        legend.key.width= unit(0.3, 'cm'),
        legend.text = element_text(size=7),
        legend.title = element_text(size=7)) +
  ggtitle('Hora Punta en funcion de Centro de Venta') # tambien incluye las devoluciones
```
### Dias puntas teniendo en cuenta las devoluciones

Esta tabla muestra las ventas hechas en todos los dias en el mes de septiembre teniendo en cuenta las devoluciones. 
```{r, warning=FALSE, echo=FALSE}
compras_diaria <- df_monthly %>% group_by(Fecha) %>% summarise(Venta_diaria = sum(Precio, na.rm = TRUE))
head(compras_diaria[order(compras_diaria$Venta_diaria, decreasing = TRUE),],10)
```

Del siguiente grafico, podemos observar de que, las ventas 
```{r}
ggplot(compras_diaria) + 
  geom_line(aes(x = Fecha, y = Venta_diaria, colour = "pink", group =1), linetype = "dashed") + 
  geom_point(aes(x = Fecha, y = Venta_diaria, colour = "pink", size = Venta_diaria)) +
  labs(x = "Octubre 2021", y = "Venta Total") +
  theme(text = element_text(size=8),
        axis.text.x = element_text(angle=35, hjust=1),
        legend.position = "none",
        plot.title = element_text(size=15)) +
  ggtitle("Ventas de Octubre 2021")
```

Esta tabla muestra las ventas de cada centro en cada dia.
```{r, warning=FALSE, echo=FALSE}
centro_venta<- df_monthly %>% 
  filter(Punto.de.Venta.Centro %in% centers) %>% 
  group_by(Punto.de.Venta.Centro, Fecha) %>% 
  summarise(Venta = sum(Precio, na.rm = TRUE))

head(centro_venta,10)

centro_venta2<- df_monthly %>% 
  filter(Punto.de.Venta.Centro %in% centers2) %>% 
  group_by(Punto.de.Venta.Centro, Fecha) %>% 
  summarise(Venta = sum(Precio, na.rm = TRUE))
```

Las tendencias de los centros son parecidas menos cordoba y salamanca, la tendencia de cordoba es diferente porque se ha aperturado al final del mes octubre. 
```{r}
centro_venta2 %>% ggplot() +
  geom_line(aes(x = Fecha, y = Venta, colour = Punto.de.Venta.Centro, group =1), linetype = "dashed") + 
  geom_point(aes(x = Fecha, y = Venta, colour = Punto.de.Venta.Centro)) +
  labs(x = "Octubre 2021", y = "Venta Total") +
  theme(text = element_text(size=8),
        axis.text.x = element_text(angle=35, hjust=1),
        legend.position = "none",
        plot.title = element_text(size=15)) +
    ggtitle("Ventas de Octubre 2021")+
  facet_wrap(~Punto.de.Venta.Centro, nrow = 3)
```

### weekdays analysis

```{r}
df_aux_week <- df_monthly %>% filter(Punto.de.Venta.Centro %in% centers2) %>% 
  group_by(Fecha, Operacion) %>% summarise(count = n())
ope_per_day <- df_aux_week %>% group_by(Fecha) %>% summarise(tickets=n())
ope_per_day$weekday <- rep(seq(1,7,1),6)[5:35]

weekday_sales <- ope_per_day %>% group_by(weekday) %>% summarise(weekday_total_tickets = sum(tickets))

weekday_sales$per_day <- rep(0,7)
weekday_sales[weekday_sales$weekday>=5,]$per_day <- weekday_sales[weekday_sales$weekday>=5,]$weekday_total_tickets/5 
weekday_sales[weekday_sales$weekday<=4,]$per_day <- weekday_sales[weekday_sales$weekday<=4,]$weekday_total_tickets/4

weekday_sales
```

### Gráficos de Densidad en función de cada Punto de Venta (2 plot con diferentes escalas)
Las densidades de las compras muestran que, las tendencias de los corners son parecidas, el precio medio por ticket está entre unos 50 euros.
```{r, warning=FALSE, echo=FALSE}
df_monthly %>% 
  filter(Punto.de.Venta.Centro %in% centers) %>% 
  group_by(Operacion, Punto.de.Venta.Centro) %>% summarise(cadaTicket = sum(Precio)) %>% 
  ggplot(aes(x=cadaTicket, fill=Punto.de.Venta.Centro)) + 
  geom_density(alpha=0.3) + 
  theme(legend.position = "none") + 
  facet_wrap(~Punto.de.Venta.Centro) + 
  xlim(-200, 600)
```

```{r, warning=FALSE, echo=FALSE}
df_monthly %>% 
  filter(Punto.de.Venta.Centro %in% centers) %>% 
  group_by(Operacion, Punto.de.Venta.Centro) %>% summarise(cadaTicket = sum(Precio)) %>% 
  ggplot(aes(x=cadaTicket, fill=Punto.de.Venta.Centro)) + 
  geom_density(alpha=0.3) +
  theme(legend.position = "none") + 
  facet_wrap(~Punto.de.Venta.Centro) + 
  xlim(-100, 200)
```


## Analisis de las Compras 

```{r, warning=FALSE, echo=FALSE}
Compras_oct <- df_monthly %>% 
  filter(Vendida>0)

Compras_oct %>% group_by(Fecha) %>% summarise(suma=sum(Precio, na.rm = TRUE)) %>% ggplot() +
  geom_line(aes(x = Fecha, y = suma, colour = "pink", group =1), linetype = "dashed") + 
  geom_point(aes(x = Fecha, y = suma, colour = "pink", size = suma)) +
  labs(x = "Octubre 2021", y = "Venta Total") +
  theme(text = element_text(size=8),
        axis.text.x = element_text(angle=35, hjust=1),
        legend.position = "none",
        plot.title = element_text(size=15)) +
  ggtitle("Ventas de Octubre 2021")
```

### Mejor tickets de venta en el mes y sus correspondientes vendedores. 
```{r, warning=FALSE, echo=FALSE}
df6 <- Compras_oct %>% 
  group_by(Operacion, Vendedor) %>% 
  summarise(Cantidades = sum(Vendida, na.rm = TRUE), precioTotal = sum(Precio, na.rm = TRUE))

head(df6[order(df6$Cantidades, decreasing = TRUE),],10)
```
La cantidad de tickets que han hecho nuestros vendedores. 
```{r, warning=FALSE, echo=FALSE}
Vendedores_Propios <- c("Ana", "Laura", "Paqui", "Alba", "Nati", "Laura_Salamanca", "Rocio")

df_6_1 <- df6 %>% filter(Vendedor %in% Vendedores_Propios)
sort(table(df_6_1$Vendedor), decreasing = TRUE)
```

```{r, warning=FALSE, echo=FALSE}
df7 <- df6 %>% 
  group_by(Vendedor) %>% 
  filter(Vendedor %in% Vendedores_Propios) %>% 
  summarise(medioVendido = mean(Cantidades), mediaPrecio = mean(precioTotal))

df7
```

### Vendedores propios y sus resultados en ventas

La tabla muestra las cantidades totales vendidas de cada vendedor, la venta total en euros y cantidades vendidas proporcional a su horario. 
```{r, warning=FALSE, echo=FALSE}
df8 <- Compras_oct %>% 
  group_by(Vendedor) %>% 
  summarise(Cantidades = sum(Vendida), ventaTotal = sum(Precio))

df9 <- df8 %>% filter(Vendedor %in% Vendedores_Propios)

df9$vendido_a_horas = rep(0, nrow(df9))

df9[df9$Vendedor == "Nati","vendido_a_horas"] = df9$Cantidades[df9$Vendedor=="Nati"]/(25/31*14+30/31*17)/31*7
df9[df9$Vendedor == "Laura_Salamanca","vendido_a_horas"] =  df9$Cantidades[df9$Vendedor=="Laura_Salamanca"]/21/31*7
df9[df9$Vendedor == "Paqui","vendido_a_horas"] = df9$Cantidades[df9$Vendedor=="Paqui"]/35/31*7
df9[df9$Vendedor == "Laura","vendido_a_horas"] = df9$Cantidades[df9$Vendedor=="Laura"]/20/31*7
df9[df9$Vendedor == "Ana","vendido_a_horas"] = df9$Cantidades[df9$Vendedor=="Ana"]/30/31*7
df9[df9$Vendedor == "Alba","vendido_a_horas"] = df9$Cantidades[df9$Vendedor=="Alba"]/25/31*7
df9[df9$Vendedor == "Rocio","vendido_a_horas"] = df9$Cantidades[df9$Vendedor=="Rocio"]/30/5*7


df9
```

### Ventas hachas por ticket en funcion de Punto de Venta (sin devoluciones)
```{r, warning=FALSE, echo=FALSE}
Compras_oct %>% filter(Punto.de.Venta.Centro %in% centers) %>% 
  group_by(Operacion, Punto.de.Venta.Centro) %>% summarise(cadaTicket = sum(Precio)) %>% 
  ggplot + geom_boxplot(aes(y=cadaTicket, x=Punto.de.Venta.Centro, fill = Punto.de.Venta.Centro))+
  ylim(0,500) +
  theme(legend.key.size = unit(0.3, 'cm'),
        legend.key.width= unit(0.3, 'cm'),
        legend.text = element_text(size=6),
        legend.title = element_text(size=6),
        axis.text.x=element_blank()) +
  ggtitle('Venta por ticket en funcion de Punto de Venta')
```

```{r}
EAN_compras <- Compras_oct %>% 
  group_by(EAN) %>% 
  summarise(vendidas = sum(Vendida))

head(EAN_compras[order(EAN_compras$vendidas, decreasing = TRUE),],10)
```

```{r}
Compras_oct[Compras_oct$EAN == 8435155708174,]
Compras_oct[Compras_oct$EAN == 8435155708167,]
Compras_oct[Compras_oct$EAN == 8435155806702,]
Compras_oct[Compras_oct$EAN == 8435155430570,]
Compras_oct[Compras_oct$EAN == 8435155434578,]
Compras_oct[Compras_oct$EAN == 8435155430648,]
Compras_oct[Compras_oct$EAN == 8435155432567,]
Compras_oct[Compras_oct$EAN == 8435155434516,]
Compras_oct[Compras_oct$EAN == 8435155433175,]
```

## Devoluciones
```{r, warning=FALSE, echo=FALSE}
Devolu_oct <- df_monthly %>% 
  filter(Vendida<0)

Devolu_oct %>% group_by(Fecha) %>% summarise(suma=sum(Precio, na.rm = TRUE)) %>% ggplot() +
  geom_line(aes(x = Fecha, y = suma, colour = "pink", group =1), linetype = "dashed") + 
  geom_point(aes(x = Fecha, y = suma, colour = "pink", size = suma)) +
  labs(x = "Octubre 2021", y = "Venta Total") +
  theme(text = element_text(size=8),
        axis.text.x = element_text(angle=35, hjust=1),
        legend.position = "none",
        plot.title = element_text(size=15)) +
  ggtitle("Devoluciones de Octubre 2021")

```

```{r, warning=FALSE, echo=FALSE}
df10 <- Devolu_oct %>% 
  group_by(Vendedor) %>% 
  summarise(cantidadesDevueltas = sum(Vendida, na.rm = TRUE), totalDevuelto = sum(Precio, na.rm = TRUE))

df10 <- df10 %>% filter(Vendedor %in% Vendedores_Propios)

df10
```

Proporcion 
```{r, warning=FALSE, echo=FALSE}
df_vendedores <- merge(df9, df10, by = "Vendedor")

df_vendedores$cantidadesDevueltas <- abs(df_vendedores$cantidadesDevueltas)
df_vendedores$total <- df_vendedores$Cantidades+df_vendedores$cantidadesDevueltas

df_vendedores$propCompras <- df_vendedores$Cantidades/df_vendedores$total
df_vendedores$propDevolu <- df_vendedores$cantidadesDevueltas/df_vendedores$total

df_vendedores
```

```{r}
# coste empresarial para los trabajadores en OCTUBRE
ANA <- 987.28+233+25.67+54.30+5.92+1.97
LAURA <- 957.15+225.89+24.89+64.13+5.74+1.91
PAQUI <- 489.07+115.42+12.72+26.9+2.93+0.98+991.43+233.98+25.78+54.53+5.95+1.98
NATI <- 843.13+198.98+21.92+56.49+5.06+1.69+389.9+92.02+10.14+26.12+2.34+0.78
LAURA_S <- 875.55+206.63+22.77+58.66+5.25+1.75
ROCIO <- 329.1+77.67+8.56+22.05+1.97+0.66
ALBA <- 987.28+233+25.67+66.15+5.92+1.97

nominas <- c(ALBA, ANA, LAURA, LAURA_S, NATI, PAQUI, ROCIO)
df_vendedores$nomina <- nominas

df_vendedores$ventaNomina <- df_vendedores$ventaTotal/df_vendedores$nomina
df_vendedores$totalNomina <- (df_vendedores$ventaTotal+df_vendedores$totalDevuelto)/df_vendedores$nomina

df_vendedores
```

### Por operacion y por cada punto de venta, las cantidades de dinero en devolucion. 
```{r, warning=FALSE, echo=FALSE}
Devolu_oct %>% filter(Punto.de.Venta.Centro %in% centers) %>% 
  group_by(Operacion, Punto.de.Venta.Centro) %>% summarise(cadaTicket = sum(Precio)) %>% 
  ggplot + geom_boxplot(aes(y=cadaTicket, x=Punto.de.Venta.Centro, fill = Punto.de.Venta.Centro))+
  ylim(-200,0) +
  theme(legend.key.size = unit(0.3, 'cm'),
        legend.key.width= unit(0.3, 'cm'),
        legend.text = element_text(size=6),
        legend.title = element_text(size=6),
        axis.text.x=element_blank()) +
  ggtitle('Venta por ticket en funcion de Punto de Venta')
```



```{r}
EAN_devolus <- Devolu_oct %>% 
  group_by(EAN) %>% 
  summarise(vendidas = sum(Vendida))

head(EAN_devolus[order(EAN_devolus$vendidas, decreasing = FALSE),],10)
```

```{r}
Devolu_oct[Devolu_oct$EAN == 8435155708167,]
Devolu_oct[Devolu_oct$EAN == 8435155708174,]
Devolu_oct[Devolu_oct$EAN == 8435155430570,]
Devolu_oct[Devolu_oct$EAN == 8435155432567,]
Devolu_oct[Devolu_oct$EAN == 8435155430563,]
Devolu_oct[Devolu_oct$EAN == 8435155431348,]
Devolu_oct[Devolu_oct$EAN == 8435155432420,]
Devolu_oct[Devolu_oct$EAN == 8435155430549,]
Devolu_oct[Devolu_oct$EAN == 8435155430556,]

```


```{r}
length(unique(Compras_oct$Operacion))
length(unique(Devolu_oct$Operacion))
```






