---
title: "Analysis de Ventas de Septiembre DADATI"
author: "Danyu"
date: "14/10/2021"
output: word_document
---

```{r, warning=FALSE, echo=FALSE}
library(readxl)
library(dplyr)
library(ggplot2)
library(stringr)
```

```{r, warning=FALSE, echo=FALSE}
#Data merging: combinar datos del mes septiembre. 
df_monthly <- 
  list.files(path="C:/Users/Beatriz Garcia/Desktop/DANYU/ECI/ECI_SEP/data_modified", full.names = TRUE) %>% 
  lapply(read.csv2) %>% 
  bind_rows 

df_monthly$Precio = as.numeric(df_monthly$Precio)
df_monthly$Fecha = str_sub(df_monthly$horaOperacion, -16,-7)
df_monthly[df_monthly == 84203777] <- "Ana"
df_monthly[df_monthly == 84385665] <- "Eva"
df_monthly[df_monthly == 83576215] <- "Laura"
df_monthly[df_monthly == 84402858] <- "Paqui"
df_monthly[df_monthly == 84881754] <- "Ana2"
df_monthly[df_monthly == 60605326] <- "Nati"
df_monthly[df_monthly == 60609583] <- "Laura_Salamanca"
```

```{r, warning=FALSE, echo=FALSE}
# eliminar corners con ventas negativas
df_aux = df_monthly %>% 
  group_by(Punto.de.Venta.Centro) %>% 
  summarise(ventaTotal = sum(Precio, na.rm = TRUE))
centers = df_aux[df_aux$ventaTotal>0,]$Punto.de.Venta.Centro
```

## Análisis de Compras y Devoluciones JUNTAS

### Barplot de las ventas en funcion de los puntos de venta

Hemos obtenido la mayor venta online. 
```{r, warning=FALSE, echo=FALSE}
df_monthly %>% 
  filter(Punto.de.Venta.Centro %in% centers) %>% 
  group_by(Punto.de.Venta.Centro) %>% 
  summarise(ventaTotal = sum(Precio, na.rm = TRUE)) %>% 
  ggplot(aes(as.factor(Punto.de.Venta.Centro), y = ventaTotal)) +
  geom_bar(stat = "identity", fill = "pink") + 
  labs(x = "Punto de Venta", y = "Venta Total") +
  theme(text = element_text(size=10),
        axis.text.x = element_text(angle=20, hjust=1)) 
```

### Box-plot de cada ticket vendidos en función de cada punto de venta en ECI

Observamos que las medianas de cada centro no se difieren mucho, 45 euros por un producto vendido aproximadamente. pero los rangos de los centros de **Murcia**, **Nervion** son más amplios. 
```{r, warning=FALSE, echo=FALSE}
df_monthly %>% filter(Punto.de.Venta.Centro %in% centers) %>% 
  group_by(Operacion, Punto.de.Venta.Centro) %>% summarise(cadaTicket = sum(Precio)) %>% 
  ggplot + geom_boxplot(aes(y=cadaTicket, x=Punto.de.Venta.Centro, fill = Punto.de.Venta.Centro))+
  ylim(-200,500) +
  theme(legend.key.size = unit(0.3, 'cm'),
        legend.key.width= unit(0.3, 'cm'),
        legend.text = element_text(size=6),
        legend.title = element_text(size=6)) +
  ggtitle('Venta por ticket en funcion de Punto de Venta')
```

### Por centro: venta total y el mejor vendedor

Esta tabla muestra, en la primera columna, puntos de ventas; la segunda columna, ventas totales del mes septiembre y la tercera columna, el mejor vendedor (con mas operaciones hechas incluidas las devoluciones). 
Vemos que, **la mayoria de las ventas son online**. En Murcia hemos vendido una cantidad de aprox. 13300 euros mientras en Salamanca unos 2000 euros.  
```{r, warning=FALSE, echo=FALSE}
getmode <- function(v) {
  uniqv <- na.omit(unique(v))
  uniqv[which.max(tabulate(match(v, uniqv)))]
}

df2 <- df_monthly %>% 
  group_by(Punto.de.Venta.Centro) %>% 
  summarise(ventaTotal = sum(Precio, na.rm = TRUE), bestSales = getmode(Vendedor))

head(df2[order(df2$ventaTotal, decreasing = TRUE),],10)
```

### Por cada vendedor: Cantidad vendida (restando las devueltas) y dinero "ganado" 

Con esta tabla obtenemos la informacion general de cada vendedor *sin tener en cuenta sus horarios, dias de trabajo*. Podemos observar que, los vendedores **84203777 (Ana) y 84385665 (Eva)** han vendido unas 220 y 148 cantidades correspondientes y con una precio total de 6744 y 4663 euros. El mejor "vendedor" es online. 
```{r, warning=FALSE, echo=FALSE}
df3 <- df_monthly %>% 
  group_by(Vendedor) %>% 
  summarise(Cantidades = sum(Vendida, na.rm = TRUE), precioTotal = sum(Precio, na.rm = TRUE))

head(df3[order(df3$Cantidades, decreasing = TRUE),],10)
```

### Tickets con Mayores Cantidades en Septiembre

Vemos en la tabla **puntos de ventas**, **cantidad media vendida por ticket** y **precio medio por ticket** en orden descendente.  
```{r, warning=FALSE, echo=FALSE}
df4 <- df_monthly %>% 
  group_by(Operacion, Punto.de.Venta.Centro) %>% 
  summarise(Cantidades = sum(Vendida), precioTotal = sum(Precio))

head(df4[order(df4$Cantidades, decreasing = TRUE),],10)
```

### Para cada centro, HORAS PUNTAS (la moda) 

Las horas puntas son las modas de las operaciones hechas. Las podemos dividir en dos grupos, approx. durante el mediodia (12:00-13:00) y por la tarde (19:00-20:00)
```{r, warning=FALSE, echo=FALSE}
df_monthly$hora <- str_sub(df_monthly$horaOperacion, -5,-4)
df_monthly$hora <- as.numeric(df_monthly$hora) 

df_monthly <- df_monthly %>% 
  filter(hora >= 0)

df_monthly <- df_monthly[!is.na(df_monthly$hora),]

df_monthly %>% 
  filter(Punto.de.Venta.Centro %in% centers) %>% 
  group_by(Punto.de.Venta.Centro) %>% 
  summarise(hora_punta = getmode(hora))
```

La tabla siguiente muestra mas detalles sobre las horas puntas (tabla de frecuencias para cada hora y centro). 
```{r, warning=FALSE, echo=FALSE}
centro_horas <- df_monthly %>% filter(Punto.de.Venta.Centro %in% centers) %>%
  group_by(Punto.de.Venta.Centro, hora) %>%
  summarize(count=n())

head(centro_horas,10)
```
En general, los clientes compran alrededor de las 20. 
```{r, warning=FALSE, echo=FALSE}
table(df_monthly$hora)
```

El grafico de densidad indica que, el 80% de las ventas online son hechas a las 20:00. Y en los corners de ECI, las horas puntas son, como concluida anteriormente, alrededor de las 12:30 y 19:30. 
```{r, warning=FALSE, echo=FALSE}
df_monthly %>% filter(Punto.de.Venta.Centro %in% centers) %>% 
  ggplot(aes(x= hora, fill = Punto.de.Venta.Centro)) +
  geom_density(alpha=0.4) +
  xlim(6,23) +
  theme(legend.key.size = unit(0.3, 'cm'),
        legend.key.width= unit(0.3, 'cm'),
        legend.text = element_text(size=7),
        legend.title = element_text(size=7)) +
  ggtitle('Hora Punta en funcion de Centro de Venta') # tambien incluye las devoluciones
```

### Dias puntas teniendo en cuenta las devoluciones

Esta tabla muestra las ventas hechas en todos los dias en el mes de septiembre teniendo en cuenta las devoluciones. 
```{r, warning=FALSE, echo=FALSE}
compras_diaria <- df_monthly %>% group_by(Fecha) %>% summarise(Venta_diaria = sum(Precio))
head(compras_diaria[order(compras_diaria$Venta_diaria, decreasing = TRUE),],10)
```
```{r}
ggplot(compras_diaria) +
  geom_line(aes(x = Fecha, y = Venta_diaria, colour = "pink", group =1), linetype = "dashed") + 
  geom_point(aes(x = Fecha, y = Venta_diaria, colour = "pink", size = Venta_diaria)) +
  labs(x = "Septiembre 2021", y = "Venta Total") +
  theme(text = element_text(size=8),
        axis.text.x = element_text(angle=35, hjust=1),
        legend.position = "none",
        plot.title = element_text(size=15)) +
  ggtitle("Ventas de Septiembre 2021")
```

Esta tabla muestra las ventas de cada centro en cada dia.
```{r, warning=FALSE, echo=FALSE}
centro_venta<- df_monthly %>% 
  filter(Punto.de.Venta.Centro %in% centers) %>% 
  group_by(Punto.de.Venta.Centro, Fecha) %>% 
  summarise(Venta = sum(Precio, na.rm = TRUE))

head(centro_venta,10)
```
```{r}
centro_venta %>% ggplot() +
  geom_line(aes(x = Fecha, y = Venta, colour = Punto.de.Venta.Centro, group =1), linetype = "dashed") + 
  geom_point(aes(x = Fecha, y = Venta, colour = Punto.de.Venta.Centro, size = Venta)) +
  labs(x = "Septiembre 2021", y = "Venta Total") +
  theme(text = element_text(size=8),
        axis.text.x = element_text(angle=35, hjust=1),
        legend.position = "none",
        plot.title = element_text(size=15)) +
  ggtitle("Ventas de Septiembre 2021")+
  facet_wrap(~Punto.de.Venta.Centro, nrow = 2)
```

### Analysis de EAN (productos mas vendidos) dependiendo de talla y coleccion (devoluciones restan)

```{r, warning=FALSE, echo=FALSE}
setwd("C:/Users/Beatriz Garcia/Desktop/DANYU/Listado de articulos")
articulo <- read_excel("articulos (2) (2).xlsx", sheet = 1)
```
90 productos sin EAN. 
```{r, warning=FALSE, echo=FALSE}
colnames(articulo)[which(names(articulo)=="Cod.Barras")] <- "EAN"

df_monthly_articulos <- df_monthly %>% merge(articulo, by= "EAN", all.x = TRUE)
sum(is.na(df_monthly_articulos$`P.Nac. Recomendado`))
```
14 de los EANs sin detalles son operaciones hechas con EAN generica
```{r, warning=FALSE, echo=FALSE}
sum(df_monthly_articulos$EAN %in% 86531000197)
```

De la siguiente tabla podemos sacar los modelos mas vendidos dependiendo de la talla y coleccion. 
Durante el septiembre, los productos mas vendidos son los siguientes: 
Ignorando el EAN generico, (venta-devoluciones)
```{r, warning=FALSE, echo=FALSE}
df5 <- df_monthly_articulos %>% 
  group_by(EAN) %>% 
  summarise(vendidaMenosDevo = sum(Vendida, na.rm = TRUE))

head(df5[order(df5$vendidaMenosDevo, decreasing = TRUE),],10)
```
**Precio esta mal. **
```{r, warning=FALSE, echo=FALSE}
# mejor vendido
df_monthly_articulos[df_monthly_articulos$EAN == 8435155416246,]
```
Hemos 10 de este productos porque esta de rebajas. 29.99 en vez de 37.99.
```{r, warning=FALSE, echo=FALSE}
# segundo
df_monthly_articulos[df_monthly_articulos$EAN == 8435155857681,]
```
Productos con mas operaciones hechas (las devoluciones tambien suman en este caso)
```{r, warning=FALSE, echo=FALSE}
head(sort(table(df_monthly$EAN), decreasing = TRUE),15)
```

### Gráficos de Densidad en función de cada Punto de Venta (2 plot con diferentes escalas)
Las densidades de las compras muestran que, las tendencias de los corners son parecidas, el precio medio por ticket está entre unos 50 euros.
```{r, warning=FALSE, echo=FALSE}
df_monthly %>% 
  filter(Punto.de.Venta.Centro %in% centers) %>% 
  group_by(Operacion, Punto.de.Venta.Centro) %>% summarise(cadaTicket = sum(Precio)) %>% 
  ggplot(aes(x=cadaTicket, fill=Punto.de.Venta.Centro)) + 
  geom_density(alpha=0.3) + 
  theme(legend.position = "none") + 
  facet_wrap(~Punto.de.Venta.Centro) + 
  xlim(-200, 600)
```

```{r, warning=FALSE, echo=FALSE}
df_monthly %>% 
  filter(Punto.de.Venta.Centro %in% centers) %>% 
  group_by(Operacion, Punto.de.Venta.Centro) %>% summarise(cadaTicket = sum(Precio)) %>% 
  ggplot(aes(x=cadaTicket, fill=Punto.de.Venta.Centro)) + 
  geom_density(alpha=0.3) +
  theme(legend.position = "none") + 
  facet_wrap(~Punto.de.Venta.Centro) + 
  xlim(-100, 200)
```


## Analisis de las Compras 

```{r, warning=FALSE, echo=FALSE}
Compras_sep <- df_monthly_articulos %>% 
  filter(Vendida>0)
```

### Mejor tickets de venta en el mes de septiembre y sus correspondientes vendedores. 
Observamos que muchos de los mejores tickets son online, pero los vendedores 777 (Ana), 665 (Eva) tambien son buenas, por ejemplo. 
```{r, warning=FALSE, echo=FALSE}
df6 <- Compras_sep %>% 
  group_by(Operacion, Vendedor) %>% 
  summarise(Cantidades = sum(Vendida, na.rm = TRUE), precioTotal = sum(Precio, na.rm = TRUE))

head(df6[order(df6$Cantidades, decreasing = TRUE),],10)
```
La cantidad de tickets que han hecho nuestros vendedores. 
```{r, warning=FALSE, echo=FALSE}
Vendedores_Propios <- c("Ana", "Eva", "Laura", "Paqui", "Ana2", "Nati", "Laura_Salamanca")

df_6_1 <- df6 %>% filter(Vendedor %in% Vendedores_Propios)
table(df_6_1$Vendedor)
```

```{r, warning=FALSE, echo=FALSE}
df7 <- df6 %>% 
  group_by(Vendedor) %>% 
  filter(Vendedor %in% Vendedores_Propios) %>% 
  summarise(medioVendido = mean(Cantidades), mediaPrecio = mean(precioTotal))

df7
```
### Vendedores propios y sus resultados en ventas

La tabla muestra las cantidades totales vendidas de cada vendedor, la venta total en euros y cantidades vendidas proporcional a su horario. 
```{r, warning=FALSE, echo=FALSE}
df8 <- Compras_sep %>% 
  group_by(Vendedor) %>% 
  summarise(Cantidades = sum(Vendida), ventaTotal = sum(Precio))

df9 <- df8 %>% filter(Vendedor %in% Vendedores_Propios)

df9$vendido_a_horas = rep(0, nrow(df9))

df9[df9$Vendedor == "Nati","vendido_a_horas"] = df9$Cantidades[df9$Vendedor=="Nati"]/25*7/19
df9[df9$Vendedor == "Laura_Salamanca","vendido_a_horas"] = df9$Cantidades[df9$Vendedor=="Laura_Salamanca"]/21*7/4
df9[df9$Vendedor == "Paqui","vendido_a_horas"] = df9$Cantidades[df9$Vendedor=="Paqui"]/25*7/22
df9[df9$Vendedor == "Eva","vendido_a_horas"] = df9$Cantidades[df9$Vendedor=="Eva"]/25*7/26
df9[df9$Vendedor == "Laura","vendido_a_horas"] = df9$Cantidades[df9$Vendedor=="Laura"]/20*7/22
df9[df9$Vendedor == "Ana","vendido_a_horas"] = df9$Cantidades[df9$Vendedor=="Ana"]/30*7/26
df9[df9$Vendedor == "Ana2","vendido_a_horas"] = df9$Cantidades[df9$Vendedor=="Ana2"]/25*7/20
df9
```
### Dias puntas de ventas
```{r, warning=FALSE, echo=FALSE}
compras_diaria <- Compras_sep %>% group_by(Fecha) %>% summarise(Venta_diaria = sum(Precio))
head(compras_diaria[order(compras_diaria$Venta_diaria, decreasing = TRUE),],10)
```

Ventas cada dia, cada centro sin tener en cuenta las devoluciones. 
```{r, warning=FALSE, echo=FALSE}
compras_centro_venta <- Compras_sep %>% 
  filter(Punto.de.Venta.Centro %in% centers) %>% 
  group_by(Punto.de.Venta.Centro, Fecha) %>% 
  summarise(Venta = sum(Precio, na.rm = TRUE))

head(compras_centro_venta,10)
```

### Ventas hachas por ticket en funcion de Punto de Venta (sin devoluciones)
```{r, warning=FALSE, echo=FALSE}
Compras_sep %>% filter(Punto.de.Venta.Centro %in% centers) %>% 
  group_by(Operacion, Punto.de.Venta.Centro) %>% summarise(cadaTicket = sum(Precio)) %>% 
  ggplot + geom_boxplot(aes(y=cadaTicket, x=Punto.de.Venta.Centro, fill = Punto.de.Venta.Centro))+
  ylim(0,500) +
  theme(legend.key.size = unit(0.3, 'cm'),
        legend.key.width= unit(0.3, 'cm'),
        legend.text = element_text(size=6),
        legend.title = element_text(size=6)) +
  ggtitle('Venta por ticket en funcion de Punto de Venta')
```

Hora punta solamente teniendo en cuenta las ventas (sin devoluciones)
```{r, warning=FALSE, echo=FALSE}
Compras_sep %>% filter(Punto.de.Venta.Centro %in% centers) %>% 
  ggplot(aes(x= hora, fill = Punto.de.Venta.Centro)) +
  geom_density(alpha=0.4) +
  xlim(6,23) +
  theme(legend.key.size = unit(0.3, 'cm'),
        legend.key.width= unit(0.3, 'cm'),
        legend.text = element_text(size=7),
        legend.title = element_text(size=7)) +
  ggtitle('Hora Punta en funcion de Centro de Venta') 
```

```{r, warning=FALSE, echo=FALSE}
Compras_sep %>% 
  filter(Punto.de.Venta.Centro %in% centers) %>% 
  group_by(horaOperacion, Punto.de.Venta.Centro) %>% 
  summarise(cadaTicket = sum(Precio)) %>% 
  ggplot(aes(x=cadaTicket, fill=Punto.de.Venta.Centro)) + 
  geom_density(alpha=0.3) +
  theme(legend.position = "none") + 
  facet_wrap(~Punto.de.Venta.Centro) + 
  xlim(0, 600)
```

```{r}
EAN_compras <- Compras_sep %>% 
  group_by(EAN) %>% 
  summarise(vendidas = sum(Vendida))

head(EAN_compras[order(EAN_compras$vendidas, decreasing = TRUE),],10)
```
```{r}
Compras_sep[Compras_sep$EAN == 8435155777118,]
Compras_sep[Compras_sep$EAN == 8435155857681,]
Compras_sep[Compras_sep$EAN == 8435155857698,]
Compras_sep[Compras_sep$EAN == 8435155416246,]
Compras_sep[Compras_sep$EAN == 8435155854918,]
Compras_sep[Compras_sep$EAN == 8435155857674,]
Compras_sep[Compras_sep$EAN == 8435155431348,]
Compras_sep[Compras_sep$EAN == 8435155827080,]
Compras_sep[Compras_sep$EAN == 8435155430563,]
```

## Devoluciones
```{r, warning=FALSE, echo=FALSE}
Devolu_sep <- df_monthly_articulos %>% 
  filter(Vendida<0)
```

```{r, warning=FALSE, echo=FALSE}
df10 <- Devolu_sep %>% 
  group_by(Vendedor) %>% 
  summarise(cantidadesDevueltas = sum(Vendida, na.rm = TRUE), totalDevuelto = sum(Precio, na.rm = TRUE))

df10 <- df10 %>% filter(Vendedor %in% Vendedores_Propios)

df10
```

Proporcion 
```{r, warning=FALSE, echo=FALSE}
df_vendedores <- merge(df9, df10, by = "Vendedor")

df_vendedores$cantidadesDevueltas <- abs(df_vendedores$cantidadesDevueltas)
df_vendedores$total <- df_vendedores$Cantidades+df_vendedores$cantidadesDevueltas

df_vendedores$propCompras <- df_vendedores$Cantidades/df_vendedores$total
df_vendedores$propDevolu <- df_vendedores$cantidadesDevueltas/df_vendedores$total

df_vendedores
```
```{r}
# coste empresarial para los trabajadores en septiembre
ANA <- 987.28+233+25.67+54.30+5.92+1.97
ANA2 <- 865.08+204.16+22.49+57.96+5.19+1.73
EVA <- 1012.58+238.97+26.34+55.69+6.07+2.02+1142.47
LAURA <- 683.68+161.35+17.77+45.81+4.1+1.37
LAURA_S <- 190.41+44.94+4.95+12.76+1.14+0.38
NATI <- 640.54+151.17+16.66+42.92+3.84+1.28
PAQUI <- 835.48+197.17+21.73+45.95+5.01+1.67

nominas <- c(ANA, ANA2, EVA, LAURA, LAURA_S, NATI, PAQUI)
df_vendedores$nomina <- nominas

df_vendedores$ventaNomina <- df_vendedores$ventaTotal/df_vendedores$nomina
df_vendedores$totalNomina <- (df_vendedores$ventaTotal+df_vendedores$totalDevuelto)/df_vendedores$nomina
```

### Devoluciones en cada dia
```{r, warning=FALSE, echo=FALSE}
dev_diaria <- Devolu_sep %>% group_by(Fecha) %>% summarise(Venta_diaria = sum(Precio))
head(dev_diaria[order(dev_diaria$Venta_diaria),],10)
```

### Por operacion y por cada punto de venta, las cantidades de dinero en devolucion. 
```{r, warning=FALSE, echo=FALSE}
Devolu_sep %>% filter(Punto.de.Venta.Centro %in% centers) %>% 
  group_by(Operacion, Punto.de.Venta.Centro) %>% summarise(cadaTicket = sum(Precio)) %>% 
  ggplot + geom_boxplot(aes(y=cadaTicket, x=Punto.de.Venta.Centro, fill = Punto.de.Venta.Centro))+
  ylim(-200,0) +
  theme(legend.key.size = unit(0.3, 'cm'),
        legend.key.width= unit(0.3, 'cm'),
        legend.text = element_text(size=6),
        legend.title = element_text(size=6)) +
  ggtitle('Venta por ticket en funcion de Punto de Venta')
```

Graficas de densidades de dineros devueltos en cada ticket divididos en los puntos de venta
```{r, warning=FALSE, echo=FALSE}
Devolu_sep %>% 
  filter(Punto.de.Venta.Centro %in% centers) %>% 
  group_by(Operacion, Punto.de.Venta.Centro) %>% summarise(cadaTicket = sum(Precio)) %>% 
  ggplot(aes(x=cadaTicket, fill=Punto.de.Venta.Centro)) + 
  geom_density(alpha=0.3) +
  theme(legend.position = "none") + 
  facet_wrap(~Punto.de.Venta.Centro) + 
  xlim(-500, 0)
```

### Productos mas devueltos
```{r}
EAN_devolus <- Devolu_sep %>% 
  group_by(EAN) %>% 
  summarise(vendidas = sum(Vendida))

head(EAN_devolus[order(EAN_devolus$vendidas, decreasing = FALSE),],10)
```

```{r}
Devolu_sep[Devolu_sep$EAN == 8435155777118,]
Devolu_sep[Devolu_sep$EAN == 8435155856837,]
Devolu_sep[Devolu_sep$EAN == 8435155857674,]
Devolu_sep[Devolu_sep$EAN == 8435155777101,]
Devolu_sep[Devolu_sep$EAN == 8435155854918,]
Devolu_sep[Devolu_sep$EAN == 8435155856691,]
Devolu_sep[Devolu_sep$EAN == 8435155776272,]
Devolu_sep[Devolu_sep$EAN == 8435155782013,]
Devolu_sep[Devolu_sep$EAN == 8435155855151,]
Devolu_sep[Devolu_sep$EAN == 8435155855793,]
```
### weekdays analysis

```{r}
df_aux_week <- df_monthly_articulos %>% group_by(Fecha, Operacion) %>% summarise(count = n())
ope_per_day <- df_aux_week %>% group_by(Fecha) %>% summarise(tickets=n())
ope_per_day$weekday <- rep(seq(1,7,1),5)[3:32]

weekday_sales <- ope_per_day %>% group_by(weekday) %>% summarise(weekday_total_tickets = sum(tickets))
weekday_sales
```

```{r}
weekday_sales$perday[weekday_sales$weekday==3 | weekday_sales$weekday==4] <- weekday_sales$weekday_total_tickets[weekday_sales$weekday==3 | weekday_sales$weekday==4]/5
weekday_sales$perday[weekday_sales$weekday!=3 & weekday_sales$weekday!=4] <- weekday_sales$weekday_total_tickets[weekday_sales$weekday!=3 & weekday_sales$weekday!=4]/4
weekday_sales
```

## PROMO/FULL PRICE

```{r, warning=FALSE, echo=FALSE}
df_monthly_articulos$precioUnidad <- df_monthly_articulos$Precio/df_monthly_articulos$Vendida
df_monthly_articulos$descuento <- ((df_monthly_articulos$`P.Nac. Recomendado`)-(df_monthly_articulos$precioUnidad))/(df_monthly_articulos$`P.Nac. Recomendado`)
```

¿¿¿581 promociones negativas??? datos incorrectos

```{r, warning=FALSE, echo=FALSE}
sum(df_monthly_articulos$descuento<0, na.rm = TRUE)
```


```{r}
sum(duplicated(articulo$EAN))
```

```{r}
sum(is.na(articulo$EAN))
```

